【裁判字號】    98,消債清,3
【裁判日期】    981112
【裁判案由】    清算事件
【裁判全文】
臺灣士林地方法院民事裁定             98年度消債清字第3號
債  務  人  甲○○
代  理  人  連炎昌律師
上列當事人聲請清算事件，本院裁定如下：
    主  文
債務人甲○○自中華民國九十八年十一月十二日下午五時起開始
清算程序。
命司法事務官進行本件清算程序。
    理  由
一、按債務人對於金融機構因消費借貸、自用住宅借款、信用卡
    或現金卡契約而負債務，在聲請更生或清算前，應提出債權
    人清冊，以書面向最大債權金融機構請求協商債務清償方案
    ，並表明共同協商之意旨，消費者債務清理條例第151 條第
    1 項定有明文。次按債務人不能清償債務或有不能清償之虞
    者，得依本條例所定更生或清算程序，清理其債務，同條例
    第3 條定有明文。又法院開始清算程序之裁定，應載明其年
    、月、日、時，並即時發生效力。法院開始更生或清算程序
    後，得命司法事務官進行更生或清算程序，必要時得選任律
    師、會計師或其他適當之自然人或法人一人為監督人或管理
    人，復為同條例第83條第1 項、第16條所明定。
二、查債務人以其有不能清償債務情事，曾於民國97年間，以書
    面向最大債權金融機構即台新國際商業銀行股份有限公司，
    請求共同協商債務清償方案，惟協商不成立等情，業據其提
    出前置協商不成立通知書為證。債務人每月收入約新台幣（
    下同）4 萬元，惟債務人之配偶亦有負債，約達182 萬餘元
    ，現為失業狀態，已聲請清算，經本院核准暫免繳納聲請清
    算費用在案，是故，債務人之配偶及就學中之一子皆仰賴債
    務人之收入；又其另與前配偶所生之子因交通事故，一審判
    決業務過失傷害罪成立，面臨刑事附帶民事訴訟賠償，亦無
    法分擔債務及家庭必要生活支出。查債務人債務總金額約達
    560 萬元，債務人確有不能清償債務之情事，且伊未經法院
    裁定開始更生程序或許可和解或宣告破產，爰向本院聲請清
    算等語。
三、查債務人主張之上開事實，業據提出財團法人金融聯合徵信
    中心當事人綜合信用報告─債務清理條例前置協商專用債權
    人清冊影本（見本院卷第28至30頁）、前置協商不成立通知
    書影本（見本院卷第20頁）、債務人全戶戶籍謄本影本（見
    本院卷第34至35頁）、財政部臺北市國稅局財產歸屬資料清
    單影本（見本院卷第19頁）、財政部臺北市國稅局95及96年
    度綜合所得稅各類所得資料清單影本（見本院卷第17至18頁
    ）、勞工保險被保險人投保資料表（見本院卷第31至33頁）
    、債務人配偶穆朝英之中華民國銀行公會會員辦理消費金融
    案件無擔保債務協商機制協議書及無擔保債務還款計劃（見
    本院卷第42至43頁）、金融機構存簿封面暨內頁影本（見本
    院卷第95至100 頁、第213 至222 頁）等為證，堪信為真，
    是債務人主張其有不能清償債務之情事，堪認為真實。此外
    ，債務人復查無消費者債務清理條例第6 條第3 項、第8 條
    或第82條第2 項所定駁回清算聲請之事由存在，則債務人聲
    請清算，應屬有據。揆諸首揭規定及說明，應予開始清算程
    序，並命司法事務官進行本件清算程序。
四、爰裁定如主文。
中    華    民    國    98    年    11    月    12    日
                  民事第二庭  法      官  周群翔
上為正本係照原本作成。
本件不得抗告。
中    華    民    國    98    年    11    月    12    日
                              書  記  官  周嫣蘋


司法院資訊處製作；財團法人民間司法改革基金會備份。
